# 整体资产转让的会计处理

提问人：暖玉生烟 时间：2015-12-21 16:02:49
请教大家一个问题，企业整体资产转让（包括存货、固定资产，长期股权投资，AR，AP等），会计处理应该参考新准则中哪一个准则进行处理？
搜索

回答人：chenyiwei
如果处置的整体资产构成“业务”的，可以参照合并报表准则第五十条关于丧失控制权的相关处理。虽然这是在合并报表层面规定的，但是如果将“合并报表”的概念推广到任何“经济主体”，则也同样是适用的。

提问人：暖玉生烟 时间：2015-12-22 09:25:17
谢谢陈老师的指导。 我们现在是受让方，我的理解是这个转让交易构成了业务，对于我方的处理，我们考虑有 2 种处理方法， 1 、按照合并报表准则，非同一控制下企业合并，将购买成本在各项可辨认资产和负债之间进行分配。 想请教陈老师，这种情况下，如何确认各项资产和负债的公允价值？是需要资产评估公司出具的评估报告，还是会计师事务所或咨询公司出具一份PPA报告即可？ 2 、因为本次转让的资产主要是存货、AR、设备等，我们考虑是否可以按照单项资产负债转让，受让价格以转让方的账面价值为基础。
购买成本和净资产账面价值的差额增加某项资产的转让价格。 这样的方法会有什么问题吗？

回答人：chenyiwei
如果是购买方，则建议按业务合并处理，不建议作为单项资产购买。